臺灣高等法院刑事判決
110年度上訴字第593號
上  訴  人  臺灣新北地方檢察署檢察官
被      告  郭家豪


上列上訴人因被告偽造文書案件，不服臺灣新北地方法院109年
度訴字第638號，中華民國109年11月26日第一審判決（起訴案號
：臺灣新北地方檢察署109年度調偵字第849號），提起上訴，本
院判決如下：
    主  文
上訴駁回。
    理  由
一、經本院審理結果，認第一審判決對被告郭家豪為無罪之諭知
    ，核無不當，應予維持，並引用第一審判決書記載之證據及
    理由（如附件）。 
二、檢察官上訴意旨略以：被告與告訴人廖健傑於民國102年間
    約定共同投資購買本案房屋，登記於告訴人名下，本案房屋
    出售後所獲利潤平均分配。嗣被告於103年12月15日在本案
    房屋租賃契約簽署告訴人之姓名及被告之姓名，而與房客詹
    又笙簽立本案房屋租約，並將租約交付詹又笙等事實，業據
    原審認定無訛。被告雖辯稱其於本案房屋租賃契約簽署告訴
    人之姓名，係經告訴人授權同意簽署等語。然告訴人於偵查
    及原審審理時一再證稱：未授權被告出租本案房屋，亦未授
    權被告可於本案房屋租賃契約簽署其名，被告若欲出租本案
    房屋，須經伊同意。伊後來接到房仲通知，才知房屋已出租
    他人等語。是被告上開所辯，已為告訴人所否認。況被告果
    真有經告訴人授權同意簽署告訴人之姓名，理應於簽立本案
    房屋租賃契約後，立即將房屋已出租他人之訊息告知告訴人
    ，始符常情，然卻未將此訊息告知告訴人，足徵其上開所辯
    ，已有可疑，不足採信。從而原判決謂：「本案僅能證明被
    告確有代告訴人於本案房屋之租約上簽名，然無法證明被告
    未得到告訴人之同意或授權而為，難認有何偽造私文書及行
    使偽造私文書之犯行」等語，而諭知被告無罪，所為論斷有
    違證據法則、論理法則與經驗法則云云。
三、惟查原審依調查證據之結果，斟酌全辯論意旨，認被告犯罪
    不能證明，乃依法為被告無罪之諭知，並於判決理由詳敘其
    所憑之證據，對於告訴人於偵查及原審審理時所為不利於被
    告之指證，何以不足採信，併已敘明其所述情節有何前後不
    一之處且無法排除其指訴容有虛偽不實、誇大或為求取另案
    有利結果之可能、復無補強證據可佐等旨，對檢察官所舉各
    項證據，已逐一剖析，參互審酌，並敘明其取捨證據及得心
    證之理由，觀諸原判決之採證方法及證據之取捨均無瑕疵可
    指，所為論斷從形式上觀察，亦難認有違背經驗法則、論理
    法則或其他違背法令之情形，自不得僅憑告訴人之片面指述
    ，遽為不利於被告之認定。至被告有無於房屋出租後立即將
    此訊息告知告訴人乙節，與告訴人曾否授權同意被告簽立房
    屋租約一事，並無必然之關連，前揭上訴意旨徒憑被告未將
    房屋出租之訊息立即告知告訴人乙節，遽為不利於被告之論
    斷，亦屬無稽。從而，檢察官上訴仍執原審已詳予斟酌之證
    據，對於原判決已說明事項及屬原審採證認事職權之適法行
    使，徒憑己見而為相異評價，復未提出其他積極證據證明被
    告確有公訴意旨所稱行使偽造私文書犯行，尚難說服本院推
    翻原判決，另為不利於被告之認定，其上訴為無理由，應予
    駁回。
據上論斷，應依刑事訴訟法第373條、第368條，判決如主文。　
本案經檢察官滕治平到庭執行職務。
中　　華　　民　　國　　110 　年　　4 　　月　　29　　日
                  刑事第十六庭  審判長法　官  葉騰瑞
                                      法　官  廖紋妤
                                      法　官　陳芃宇
以上正本證明與原本無異。
檢察官如不服本判決，應於收受送達後20日內向本院提出上訴書
狀，惟須受刑事妥速審判法第9條限制。其未敘述上訴之理由者
，並得於提起上訴後20日內向本院補提理由書(均須按他造當事
人之人數附繕本)「切勿逕送上級法院」。
刑事妥速審判法第9條：
除前條情形外，第二審法院維持第一審所為無罪判決，提起上訴
之理由，以下列事項為限：
一、判決所適用之法令牴觸憲法。
二、判決違背司法院解釋。
三、判決違背判例。
刑事訴訟法第 377 條至第 379 條、第 393 條第 1 款之規定，
於前項案件之審理，不適用之。
                                       書記官  蘇佳賢
中　　華　　民　　國　　110 　年　　4 　　月　　29　　日